臺灣高等法院臺南分院刑事判決
　　　　　　　　　　　　　　　　 94年度上易字第393號　Ａ
上　訴　人　臺灣臺南地方法院檢察署檢察官
被　　　告　乙○○
上列上訴人因被告竊盜案件，不服臺灣臺南地方法院94年度易緝
字第2號中華民國94年6月27日第一審判決（起訴案號：臺灣臺南
地方法院檢察署90年度偵字第5258號），提起上訴，本院判決如
下：
    主  文
原判決撤銷，發回臺灣臺南地方法院。
    理  由
一、公訴意旨略以：被告乙○○意圖為自己不法之所有，於民國
    九十年五月三日下午一時三十分許，至臺南市○○○路○段
    二十九號甲○○經營之環球科技通訊館，向店員許家源佯
　　稱購買Ｓ２５８８型手機電池，因許家源稱店內沒有該型電
  　池，被告乙○○乃請許家源幫忙叫貨，嗣並乘許家源轉身打
    電話時，站在椅子上趴上玻璃櫃檯，伸手打開玻璃門竊取該
    店所有阿爾卡特牌ＯＴ５００型手機一隻藏在褲袋內，經許
    家源暗示被害人甲○○報警後，質問被告乙○○有無偷拿手
    機，被告乙○○始自口袋內取出其竊得之該手機。因認被告
    乙○○涉犯刑法第三百二十條第一項竊盜罪嫌。
二、原審以本件被告於90年7月7日下午3時50分許，在臺南市○
    ○路○段四六八號「瑞益煤氣行」前，竊得被害人鄭水丁所
    有之瓦斯桶一個後，將該瓦斯桶搬至其所駕駛之車牌號碼Ｕ
    ＩＴ—３４７號輕型機車上準備騎車逃逸，所涉竊盜罪嫌，
    業據臺灣臺南地方法院檢察署檢察官以90年偵字第7702 號
    提起公訴，且經原審以94年度訴緝字第1號判處有期徒刑十
    月（迄今尚未確定，另起訴被告乙○○準強盜部分，為不另
    為無罪之諭知），有該起訴書及刑事判決書各一份附卷可稽
    ，且該刑事判決認本件被告所為竊盜犯行，與該刑事判決認
    定之被告竊盜犯行，時間緊接，犯罪基本構成要件相同，顯
    係基於概括犯意連續為之，有連續犯裁判上一罪之關係，一
    併予以審理。故本件為重行起訴，而諭知公訴不受理，固非
    無見。
三、惟查，案件依刑事訴訟法第八條之規定不得審判者，應諭知
    不受理之判決，刑事訴訟法第三百零三條第七款定有明文。
    連續犯係裁判上一罪，其一部分犯罪事實曾經檢察官起訴者
    ，依同法第二百六十七條之規定，效力當然及於全部。而案
    件是否已經起訴，應以檢察官起訴繫屬之先後為準，同一案
    件繫屬於有管轄權之數法院，由繫屬在先或經裁定繫屬在後
    之法院審判，致不得為審判者，自應依本款諭知不受理之判
    決，避免一罪兩判。（最高法院92年度台非字第163號決參
    照），本件繫屬臺灣臺南地方法院之日期為90年7月11日，
    此有臺灣臺南地方法院檢察署檢察官90年7月10日南檢玲勤
    字第036812號函送90年偵字第5258號卷及起訴書附臺灣臺南
    地方法院90年易字第1438號卷第2頁，臺灣臺南地方法院收
    文章為90年7月11日17時附卷可稽（臺灣臺南地方法院90年
    易字第1438號卷第2頁地院收文章），較同署檢察官以90年
    度偵字第7702號提起公訴之被告涉嫌準強盜罪案件（原審認
    僅構成竊盜罪），其繫屬法院日期為90年7月24日17時在先
    （見臺灣臺南地方法院90年訴字第917號卷第1之2頁之地院
    收文章），是本件既繫屬在先，揆諸上開說明，本件自應為
    實體判決，原審諭知不受理之判決，認事用法違背規定，尚
    有未洽。檢察官上訴意旨指摘及此，為有理由，應由本院將
    原判決撤銷，且為維護被告之審級利益，爰發回原審法院，
    詳為調查，更為適法之裁判。因係檢察官對於原審諭知不受
    理之判決上訴，本院認其上訴為有理由而發回該案件之判決
    ，爰不經言詞辯論為之。
四、另檢察官函請併案審理部分（90年度偵字第6838號、第8327
    號），因本件撤銷發回臺灣臺南地方法院，自無由併案審理
    ，併同退回原審一併審理，附此敘明。
據上論斷，應依刑事訴訟法第369條第1項但書、第372條，判決
如主文。
本案經檢察官劉得鉦到庭執行職務。
中　　華　　民　　國　　94　　年　　9 　　月　　13　　日
                  刑事第六庭    審判長法　官　蔡崇義
                                      法　官　董武全
                                      法　官　侯明正
以上正本證明與原本無異。
不得上訴。
　　　　　　　　　　　　　　　　　　　書記官　李育儒
中　　華　　民　　國　　94　　年　　9 　　月　　14　　日
